臺灣臺中地方法院刑事判決
111年度簡上字第74號
上  訴  人
即  被  告  許罡赫



上列上訴人即被告因竊盜案件，不服本院110年度中簡字第2617
號中華民國110年12月24日第一審刑事簡易判決（聲請簡易判決
處刑書案號：110年度偵字第35617號），提起上訴，本院管轄之
第二審合議庭判決如下：
    主    文
上訴駁回。
許罡赫緩刑貳年。
　　犯罪事實及理由
一、本案經本院審理結果，認原判決認事用法，均無違誤，量刑
    亦屬妥適，應予維持，爰依刑事訴訟法第455條之1第3項及
    第373條規定，除證據部分補充「被告許罡赫於本院第二審
    審理中之自白」外，就本判決之事實、證據及理由，均引用
    第一審判決書之記載（如附件）。
二、上訴意旨略以：我犯後有積極和解，承認犯錯並和解成立，
    亦給付完畢，請從輕量刑，給予緩刑宣告等語。
三、上訴駁回之理由：　　
　　按量刑輕重，係屬事實審法院得依職權自由裁量之事項，苟
    已斟酌刑法第57條各款所列情狀而未逾越法定刑度，不得遽
    指為違法。又在同一犯罪事實與情節，如別無其他加重或減
    輕之原因，下級審法院量定之刑，亦無過重或失輕之不當情
    形，則上級審法院對下級審法院之職權行使，原則上應予尊
    重（最高法院72年台上字第6696號、85年度台上字第2446號
    裁判意旨參照）。本案被告所犯係刑法第320條第1項竊盜罪
    ，其法定本刑為5年以下有期徒刑、拘役或新臺幣(下同)50
    萬元以下罰金，原判決之量刑未逾越法定刑之範圍。原判決
    認被告犯罪事證明確，並審酌（一）被告為滿足私慾，率爾
    竊取他人之財物，守法觀念淡薄，行為殊值非難；（二）被
    告坦承犯行之犯後態度；（三）被告前無犯罪紀錄之素行情
    形，有臺灣高等法院被告前案紀錄表在卷可參；（四）被告
    自陳之智識程度、家庭經濟狀況（見偵卷第15頁）暨所生實
    害情形等一切情狀，量處拘役20日，並諭知易科罰金之折算
    標準，其認事用法，均無違誤。至被告於第一審判決後及本
    院第二審審理時陳報已與受害店家和解成立並給付完畢等情
    ，有刑事陳報狀、刑事聲明上訴狀、和解書在卷可按（見中
    簡卷第19至21頁，簡上卷第9至11頁），此固為原審未及審
    酌之事項，然被告是否與被害人成立和解，雖可為量刑參考
    ，惟並非刑之加減事由，亦非量刑唯一依據，本院審酌被告
    達成和解之條件、原審所量處之刑度、原審業已衡酌刑法第
    57條各款所列情狀，認原審量處之刑與被告之犯罪情節非顯
    不相當，亦未逾越客觀上之適當性、相當性及必要性之比例
    原則，量刑尚屬妥適，揆諸前開說明，難謂有明顯違法或裁
    量濫用之情事，是原判決應予維持。被告提起本案上訴，為
    無理由，應予駁回。
四、末按凡有審理事實職權之法院，均得依其職權諭知緩刑，第
    二審以判決駁回上訴時，當然得諭知緩刑（最高法院103年
    度台非字第130號判決意旨參照）。查被告未曾因故意犯罪
    受有期徒刑以上刑之宣告，有臺灣高等法院被告前案紀錄表
    1份附卷可考（見簡上卷第23頁）。本院考量被告係因一時
    失慮致罹刑典，犯後業已坦承犯行，並與受害店家成立和解
    ，且賠償完畢，有和解書附卷可稽（見簡上卷第11頁），及
    參酌告訴人呂臆如於本院準備程序時陳述之意見（見簡上卷
    第48頁），足認被告犯後態度良好且確有悔意，並已彌補損
    害，諒其經此偵審程序與科刑之宣告，當知所警惕而無再犯
    之虞，堪認對其所宣告之刑以暫不執行為適當，爰依刑法第
    74條第1項第1款規定，併予宣告緩刑2年，以勵自新。
據上論斷，應依刑事訴訟法第455條之1第1項、第3項、第368條
、第373條，刑法第74條第1項第1款，判決如主文。
本案經檢察官黃政揚聲請以簡易判決處刑，檢察官林文亮到庭執
行職務。
中　　華　　民　　國　　111 　年　　5 　　月　　31　　日
                  刑事第十二庭　審判長法　官　廖慧娟
                                      法  官　黃震岳
                                      法  官　張意鈞
以上正本證明與原本無異。
不得上訴。
                                      書記官  黃南穎
中　　華　　民　　國　　111 　年　　5 　　月　　31　　日
附件：
臺灣臺中地方法院刑事簡易判決
110年度中簡字第2617號
聲  請  人  臺灣臺中地方檢察署檢察官
被      告  許罡赫　男　(民國00年0月00日生)
　　　　　　　　　　身分證統一編號：Z000000000號
　　　　　　　　　　住桃園市○○區○○○街00號
　　　　　　　　　　居新北市○○區○○街000巷0弄00號
上列被告因竊盜案件，經檢察官聲請簡易判決處刑（110年度偵
字第35617號），本院判決如下：
    主      文
許罡赫犯竊盜罪，處拘役貳拾日，如易科罰金，以新臺幣壹仟元
折算壹日。
    事實及理由
一、本件犯罪事實及證據，均引用附件檢察官聲請簡易判決處刑
    書之記載。
二、核被告許罡赫所為，係犯刑法第320條第1項之竊盜罪。
三、爰以被告之責任為基礎，審酌：（一）被告為滿足私慾，率
    爾竊取他人之財物，守法觀念淡薄，行為殊值非難。（二）
    被告坦承犯行之犯後態度。（三）被告前無犯罪紀錄之素行
    情形，有臺灣高等法院被告前案紀錄表在卷可參。（四）被
    告自陳之智識程度、家庭經濟狀況（見偵卷第15頁）暨所生
    實害情形等一切情狀，量處如主文所示之刑，並諭知易科罰
    金之折算標準。
四、按犯罪所得已實際合法發還被害人者，不予宣告沒收或追徵
    ，刑法第38條之1第5項定有明文。查被告就本案行竊所得之
    物，已為警查扣後發還被害人乙節，有贓物認領保管單在卷
    為憑（見偵卷第57頁），是該等犯罪所得，應認已實際合法
    發還被害人，爰依刑法第38條之1第5項規定，不予宣告沒收
    或追徵，附此敘明。
五、依刑事訴訟法第449條第1項、第3項、第454條第2項，刑法
    第320條第1項、第41條第1項前段、第38條之1第5項，刑法
    施行法第1條之1第1項，逕以簡易判決處如主文所示之刑。
六、如不服本判決，得自收受送達之日起20日內向本院提出上訴
    狀，上訴於本院第二審合議庭（須附繕本）。
中    華    民    國   110    年    12    月   24     日
                  臺中簡易庭    法  官  王振佑
以上正本證明與原本無異。
告訴人或被害人如不服判決，應備理由具狀向檢察官請求上訴，
上訴期間之計算，以檢察官收受判決正本之日起算。
                                書記官  王淑燕
中　　華　　民　　國　　110 　年　　12　　月　　24　　日
附錄論罪科刑法條全文：
中華民國刑法第320條
意圖為自己或第三人不法之所有，而竊取他人之動產者，為竊盜
罪，處 5 年以下有期徒刑、拘役或 50 萬元以下罰金。
意圖為自己或第三人不法之利益，而竊佔他人之不動產者，依前
項之規定處斷。
前二項之未遂犯罰之。
附件： 
臺灣臺中地方檢察署檢察官聲請簡易判決處刑書          松股
110年度偵字第35617號
　　被　　　告　許罡赫　男　42歲（民國00年0月00日生）
　　　　　　　　　　　　住桃園市○○區○○○街00號
　　　　　　　　　　　　居新北市○○區○○街000巷0弄00號
　　　　　　　　　　　　國民身分證統一編號：Z000000000號
上列被告因竊盜案件，業經偵查終結，認為宜聲請以簡易判決處
刑，茲敘述犯罪事實及證據並所犯法條如下：
　　　　犯罪事實
一、許罡赫意圖為自己不法之所有，於民國110年9月17日凌晨0
    時28分許，在臺中市○○區○○路000號屈臣氏逢甲店內，徒手
    竊取店內之商品日本味王暢快人生奇異果精華30入、活沛多
    奇亞籽輕孅凍蘋果風味10包入、優倍多芝麻E舒眠軟膠囊60
    粒、渡邊男性綜合B+鋅90錠各1盒(總計市價新臺幣2028元)
    ，得手後藏放在隨身之包包內，未取出結帳即離去，嗣因觸
    動門口之防盜感應系統，為管理商品之副店經理呂臆如發現
    並報警處理，為警當場查獲，並扣得上開商品4盒(已發還)
    。
二、案經呂臆如訴由臺中市政府警察局第六分局報告偵辦。
　　　　證據並所犯法條
一、上開犯罪事實，業據被告許罡赫於偵查中坦承不諱，核與告
    訴人呂臆如於警詢中指訴之情節大致相符，且有臺中市政府
    警察局第六分局搜索、扣押筆錄、扣押物品目錄表、西屯派
    出所員警職務報告、贓物認領保管單、監視器翻拍照片、蒐
    證照片等附卷可參。足認被告之自白與事實相符，其上開犯
    嫌應堪認定。
二、核被告所為，係犯刑法第320條第1項之竊盜罪嫌。犯罪所得
    業已實際合法發還告訴人，依刑法第38條之1第5項之規定，
    爰不聲請宣告沒收或追徵。
三、依刑事訴訟法第451條第1項聲請逕以簡易判決處刑。　　
　　此致
臺灣臺中地方法院
中　　華　　民　　國　 110　　年　　11　　月　　5 　　日
    　　　　　　　　　　　　　檢察官　黃政揚
本件正本證明與原本無異
中　　華　　民　　國　 110　　年　　11　　月　　24　　日
   　　　　　　　　　　　　　 書記官　胡莉苓
附錄本案所犯法條全文
中華民國刑法第320條
意圖為自己或第三人不法之所有，而竊取他人之動產者，為竊盜
罪，處 5 年以下有期徒刑、拘役或 50 萬元以下罰金。
意圖為自己或第三人不法之利益，而竊佔他人之不動產者，依前
項之規定處斷。
前二項之未遂犯罰之。